【裁判字號】    95,易緝,156
【裁判日期】    951229
【裁判案由】    竊盜
【裁判全文】
臺灣板橋地方法院刑事判決             95年度易緝字第156號
公  訴  人  臺灣板橋地方法院檢察署檢察官
被      告  丙○○
                    （現羈押在臺灣臺北看守所）
上列被告因竊盜案件，經檢察官提起公訴（94年度速偵字第1649
號），及移送併案審理（95年度偵字第2344號、95年度偵字第51
33號），本院合議庭裁定依簡式審判程序審理，本院判決如下：
    主  文
丙○○連續攜帶兇器竊盜，累犯，處有期徒刑壹年貳月。
扣案螺絲起子貳支及尖頭起子壹支均沒收。
    事  實
一、丙○○前有多項前科，曾因犯竊盜罪，經本院以92年度易字
    第2680號判決判處有期徒刑八月確定，於民國93年12月29日
    執行完畢（於本件構成累犯）。詎其猶不知悔改，復基於意
    圖為自己不法所有之概括犯意，連續為下列之竊盜犯行：
  (一)其於94年12月1 日凌晨4 時許，在臺北縣新莊市○○街18號
    停車場內，趁四下無人注意之際，持其所有具客觀危險性，
    足以危害人之生命、身體安全，可供兇器使用之螺絲起子一
    支，破壞甲○○○所有車號W7-7742 號自小客車右側車窗玻
    璃，進入該自小客車內，竊取汽車音響一台（價值約新臺幣
    『下同』4 萬元）得逞後逃逸。嗣於同日凌晨4 時30分許，
    在臺北縣新莊市○○路與中正路口，為警方當場查獲，並扣
    得其所有，供其犯上開竊盜罪所用之螺絲起子一支。
  (二)其繼於95年1 月20日下午4 時15分許，在臺北縣中和市○○
    路56號停車場內，趁四下無人注意之際，持其所有具客觀危
    險性，足以危害人之生命、身體安全，可供兇器使用之螺絲
    起子一支，破壞乙○○有車號6981- DP號自小客車右前車窗
    玻璃，進入該自小客車內，竊取高速公路回數票七張（編號
    ：0000000-00000000號）得手後，於離去之際，為乙○○監
    看監視器畫面發現，通知警方並前往上開停車場，於同日（
    95年1 月20日）下午4 時30分許許，為警當場查獲，並扣得
    其所有，供其犯上開竊盜罪所用之螺絲起子一支暨其所竊得
    之上開高速公路回數票七張。
  (三)其再於95年3 月4 日中午12時10分許，在臺北縣三重市○○
    街玫瑰停車場內，趁四下無人注意之際，持其所有具客觀危
    險性，足以危害人之生命、身體安全，可供兇器使用之尖頭
    起子一支，破壞丁○○所有車號686- DE 號營業小客車右側
    車窗玻璃，進入該營業小客車內，竊取無線電機一台（價值
    約1 萬3 千元）及現金1009元得逞後欲離開現場之際，適為
    停車場管理員陳昭光發覺有異報警處理，為警方當場逮捕，
    並扣得其所有，供其犯上開竊盜罪所用之尖頭起子一支；暨
    其所竊得之上開無線電機一台及現金1009元等物。
二、案經甲○○○訴由臺北縣政府警察局新莊分局報告臺灣板橋
    地方法院檢察署檢察官偵查起訴；暨乙○○告訴臺北縣政府
    警察局中和報告同署檢察官移送併案審理；暨臺北縣政府警
    察局三重分局報告同署檢察官移送併案審理。
    理  由
一、訊據被告丙○○對於上揭犯罪事實均坦承不諱，核與證人甲○○○、乙○○與陳昭光在警詢中證述之情節相符。況告訴
    人甲○○○業已自警方處領回被告所竊得之汽車音響一台；
    告訴人乙○○業已自警方處領回被告所竊得之高速公路回數
    票七張；丁○○業已自警方處領回被告所竊得之無線電機一
    台及現金1009元等情，亦有卷附贓物認領保管單三紙可稽。
    此外，復有被告所有供其犯本罪所用之螺絲起子二支及尖頭
    起子一支等物，扣案足資佐證。事證明確，被告犯行堪以認
    定，應予依法論科。
二、按螺絲起子與尖頭起子銳利，客觀上具有危險性，至被告主
    觀上有無持以行兇或反抗之意思，尚非所問，被告攜帶螺絲
    起子與尖頭起子，雖係供行竊之工具，然客觀上已足對人之
    身體、生命構成威脅，仍應成立攜帶兇器竊盜罪（最高法院
    74年3 月19日刑庭總會決議參照）。故核被告持螺絲起子或
    尖頭起子等物，竊盜告訴人或被害人財物之行為，係犯刑法
    第321 條第1 項第3 款之攜帶兇器竊盜罪。又被告行為後，
    刑法第56條連續犯之規定，業於94年1 月7 日修正公布刪除
    ，並於95年7 月1 日施行，則被告多次加重竊盜之犯行，因
    行為後新法業已刪除連續犯之規定，此刪除雖非犯罪構成要
    件之變更，但顯已影響行為人刑罰之法律效果，自屬法律有
    變更，依新法第2 條第1 項規定，比較新、舊法結果，仍應
    適用較有利於被告之行為時法律即舊法論以連續犯（最高法
    院95年第8 次刑事庭會議決議參照）。被告前開加重竊盜之
    犯行，時間緊接，犯罪構成要件相同，顯係出於概括犯意反
    覆為之，為修正前刑法第56條所規定之連續犯，應論以一罪
    ，並加重其刑。另檢察官雖僅就被告所犯上開事實欄一(一)之
    竊盜犯行起訴，未就被告所犯事實欄一(二)、(三)之竊盜犯行起
    訴，然檢察官就犯罪事實之一部起訴者，其效力及於全部，
    且此未經起訴之部分亦經檢察官函請併案審理（95年度偵字
    第2344號、95年度偵字第5133號），及公訴人當庭請求併案
    審理，本院自應就屬於連續犯裁判上一罪之其餘上開部分一
    併加以裁判，併此敘明。查被告前有多項前科，曾因犯竊盜
    罪，經本院以92年度易字第2680號判決判處有期徒刑八月確
    定，於93年12月29日執行完畢等情，此有臺灣高等法院被告
    前案紀錄表一件附卷可稽，其於五年以內再故意犯本件有期
    徒刑以上之罪，不論依修正前之刑法第47條，或修正後之刑
    法第47條第1 項之規定，均構成累犯，對被告而言並無有利
    或不利之情形，自不生新舊法比較之問題，應逕依修正前之
    刑法第47條，論以累犯，並加重其刑。爰審酌被告正值壯年
    ，不思向上，竟以事實欄一所載之方式竊盜他人財物，竊得
    之財物價值甚鉅，造成告訴人受有莫大之損失，足徵被告之
    惡性非輕，再被告並未賠償告訴人之損失，且被告於95年3
    月2 日到庭時陳稱其會在一個月的時間內帶現金3 萬元到庭
    賠償告訴人甲○○○之汽車音響被破壞之損失，本院相信其
    所言，遂再訂95年4 月20日之期日，然被告非但未遵期開庭
    ，反而逃匿，致遭本院通緝，之後始被緝獲，足證被告事後
    仍未完全懺悔之前之過錯，然被告犯後坦承犯行，尚有一絲
    悔意等一切情狀，量處被告如主文所示之刑，以資懲儆。
三、再按我國刑法之規定，沒收為從刑之一種，附屬於主刑，不
    生比較輕重問題，亦不容與其他刑法總則規定割裂適用，且
    修正後有關沒收之規定，並無特別有利於被告，應適用被告
    行為時即修正前之刑法第38條之規定，先予敘明。扣案螺絲
    起子二支及尖頭起子一支，係被告所有供其犯本罪所用之物
    ，應均依修正前刑法第38條第1 項第2 款、第3 項之規定，
    宣告沒收。
四、末按「除被告所犯為死刑、無期徒刑、最輕本刑為三年以上
    有期徒刑之罪或高等法院管轄第一審案件者外，於前條第一
    項程序進行中，被告先就被訴事實為有罪之陳述時，審判長
    得告知被告簡式審判程序之旨，並聽取當事人、代理人、辯
    護人及輔佐人之意見後，裁定進行簡式審判程序。」刑事訴
    訟法第273 條之1 第1 項定有明文。查本件被告所犯上開竊
    盜罪，非最輕本刑為三年以上有期徒刑之罪，且被告於本院
    95年12月12日審判程序進行中，復就被訴之事實為有罪之陳
    述，經告知被告簡式審判程序之旨，被告及公訴人對於本件
    改依簡式審判程序審理亦均表示無意見，本院即依前揭刑事
    訴訟法規定，裁定本件進行簡式審判程序，末此敘明。
據上論斷，應依刑事訴訟法第299 條第1 項前段、第273 條之1
第1 項，刑法第2 條第1 項、修正前第56條、刑法第321 條第1
項第3 款、修正前第47條、修正前第38條第1 項第2 款、第3 項
，判決如主文。
本案經檢察官王聖涵到庭執行職務。
中    華    民    國    95    年    12    月    29    日
              刑事第十九庭   法  官  許必奇
以上正本證明與原本無異。
如不服本判決，應於判決送達後10日內，向本院提出上訴狀。
                             書記官  金和國
中    華    民    國    95    年    12    月    29    日
附錄：
中華民國刑法第321條：
犯竊盜罪而有左列情形之一者，處 6 月以上、 5 年以下有期徒
刑：
一  於夜間侵入住宅或有人居住之建築物、船艦或隱匿其內而犯
    之者。
二  毀越門扇、牆垣或其他安全設備而犯之者。
三  攜帶兇器而犯之者。
四  結夥三人以上而犯之者。
五  乘火災、水災或其他災害之際而犯之者。
六  在車站或埠頭而犯之者。
前項之未遂犯罰之。


司法院資訊處製作；財團法人民間司法改革基金會備份。
